---
title: "Mapas en R"
author: "Gretty Paredes"
date: "2023-10-18"
output: 
  html_document:
    toc: true
    toc_depth: 3
    toc_float: true
    collapsed: true
    smooth_scroll: true
    theme: journal
    highlight: kate
    df_print: paged
    code_folding: show
    code_download: true
---

```{r setup, include=FALSE}

library(leaflet)
library(htmlwidgets)
library(leaflet.extras) 
library(rworldxtra)
library(tidyverse)
knitr::opts_chunk$set(echo = TRUE)

```

# Lenguaje de programación R

**R** es un software libre para graficos, computación estadística y econometrica, que soporta tareas desde la forma mas simple, ya que nos permite dar instrucciones, usando código, a nuestros equipos de cómputo para que realicen tareas específicas <https://www.r-project.org/>.

# Diseño de mapas en R

**R**, ofrece un conjunto de librerías que facilitan la creación y personalización de mapas interactivos y estáticos.

## Libreria leaflet

Con **leaflet**, puedes agregar marcadores, poligonos, capas raster y otras anotaciones en el mapa. Además, es posible combinar **'leaflet'** con otras librerías, como 'shiny', para crear aplicaciones web interactivas que muestren datos geoespaciales.

## Datos

En este proyecto voy a trabajar con la dataframe de las provincias del departamento de Puno.

```{r message=FALSE,warning=FALSE, fig.align='center',rows.print=8}
mapa1 <- read.table("https://raw.githubusercontent.com/Gretty-Paredes/Mapas-en-R/master/Mapas%20Interactivos/13-provincias.txt",header =TRUE,sep=",")
mapa1

```

## Generando mapa interactivo en R

Iniciaremos creando los marcadores:

```{r message=FALSE,warning=FALSE,pressure,fig.align='center', echo=FALSE}

mapa1 <- read.table("https://raw.githubusercontent.com/Gretty-Paredes/Mapas-en-R/master/Mapas%20Interactivos/13-provincias.txt",header =TRUE,sep=",")

##Generando el mapa 
mapa1 %>%
leaflet() %>%
  addTiles() %>%
  addHeatmap(data= mapa1,lat=mapa1$Latitud,lng=mapa1$Longitud,radius=9)%>%
  addMiniMap()%>%
  addResetMapButton()
  

```

## Editando colores y marcadores

```{r message=FALSE,warning=FALSE, fig.align='center'}
# Colores y nombres de etiqueta
colores <- c('#a6cee3', '#1f78b4', '#b2df8a', '#33a02c', '#fb9a99', '#e31a1c',
             '#fdbf6f', '#ff7f00', '#cab2d6', '#6a3d9a', '#ffff99', '#b15928')
provin <- levels(as.factor(mapa1$Provincia))

# Cambiando color
paleta <- colorFactor(palette = colores, domain = provin)
leaflet() %>% 
  addTiles() %>% 
  addCircleMarkers(data =mapa1, lat = ~Latitud, lng = ~Altitud,
                   color = ~paleta(Capital), fill = 1)%>%
  addMiniMap()%>%
  addResetMapButton()


```

## Añadiendo popup

```{r message=FALSE,warning=FALSE, fig.align='center'}
leaflet() %>% 
  addTiles() %>% 
  addCircleMarkers(data =mapa1, lat = ~Latitud, lng = ~Longitud,
                   color = ~paleta(Provincia), fill = 1,popup =~Provincia, label = ~Capital,group = "Provincias")%>%
  addMiniMap()%>%
  addResetMapButton()

```

## Añadiendo leyenda

```{r message=FALSE,warning=FALSE,fig.align='center'}

#Leyenda
m <- leaflet() %>% 
  addTiles() %>% 
  addCircleMarkers(data =mapa1, lat = ~Latitud, lng =~Longitud,
                   color = ~paleta(Provincia), fill = 1,popup =paste(sep="<br>","<br><strong>Provincia:</strong>",mapa1$Provincia,
                                                                     "<br><strong>Capital:</strong>",mapa1$Capital,"<br><strong>Distritos:</strong>",mapa1$Distrito) )%>%
  addMiniMap()%>%
  addResetMapButton()
m <- m %>% 
  addLegend(data = mapa1, position =  "bottomleft", pal = paleta,
            values = ~Provincia, title = "Provincias", opacity = 1,
            group = "Leyenda")
m
```
